【裁判字號】    89,台非,464
【裁判日期】    891207
【裁判案由】    偽造文書
【裁判全文】
最高法院刑事判決                                八十九年度台非字第四六四號
    上  訴  人  最高法院檢察署檢察總長
    被      告  甲○○
右上訴人因被告偽造文書案件，對於台灣高等法院台南分院中華民國八十九年八月二
十九日第二審確定判決（八十九年度上訴字第九四五號，起訴案號：台灣台南地方法
院檢察署八十七年度偵字第六八一六號），認為違法，提起非常上訴，本院判決如左
：
    主  文
原判決及第一審判決關於違背法令部分均撤銷。
    理  由
非常上訴理由稱：「按刑法第七十四條規定得宣告緩刑者，以未曾受有期徒刑以上刑
之宣告，或前受有期徒刑以上刑之宣告，執行完畢或赦免後，五年以內未曾受有期徒
刑以上刑之宣告為要件。本件被告曾因違反動產擔保交易法案件，經台灣台南地方法
院以八十七年度易字第一四五六號判決判處有期徒刑三月確定，此有台灣高等法院被
告全國前案紀錄表附原審卷第十七頁，及刑案資料作業個別查詢報表附一審卷第九十
頁可稽，雖上開紀錄表及報表未記載該案於八十八年一月十一日確定，惟報表上已明
載該案經台灣高雄地方法院檢察署檢察官指揮執行，案件自已確定，則原審於八十九
年八月二十九日為本件判決時，自不得再為被告緩刑之諭知，乃原審未查明被告是否
曾受有期徒刑以上刑之宣告，遽維持一審諭知被告緩刑之判決，自有應調查之證據未
調查，及適用法則不當之違法，爰依刑事訴訟法第四百四十一條、第四百四十三條提
起非常上訴，以資糾正。」等語
本院按得為緩刑之宣告者，須以未曾受有期徒刑以上刑之宣告，或前受有期徒刑以上
刑之宣告，執行完畢或赦免後，五年以內未曾受有期徒刑以上刑之宣告為要件之一，
此觀刑法第七十四條之規定甚明。本件被告甲○○曾因違反動產擔保交易法案件，經
台灣台南地方法院於民國八十七年十月二十一日以八十七年度易字第一四五六號刑事
判決，判處有期徒刑三月確定，並於八十八年十月十二日易科罰金執行完畢，有台灣
台南地方法院檢察署八十八年度執緝字第八五三號執行卷宗可稽。則被告於八十六年
十二月間，犯本件行使偽造私文書罪，經台灣台南地方法院於八十九年五月二十二日
，以八十八年度訴字第八號刑事判決處以有期徒刑一年時，因前已受有期徒刑之宣告
與執行，即不合於緩刑之條件，依法不得予以宣告緩刑，乃台灣台南地方法院誤為緩
刑四年之宣告，其判決當然為違背法令。經檢察官提起上訴，原判決不予撤銷，仍維
持第一審判決，駁回檢察官在第二審之上訴，同有違誤。案經確定，非常上訴意旨執
以指摘，洵有理由。因原判決尚非不利於被告，應由本院將原判決及第一審判決關於
違背法令部分撤銷，以資糾正。
據上論結，應依刑事訴訟法第四百四十七條第一項第一款前段，判決如主文。
中      華      民      國    八十九    年     十二     月      七      日
                              最高法院刑事第四庭
                                  審判長法官  董  明  霈
                                        法官  丁  錦  清
                                        法官  林  茂  雄
                                        法官  王  居  財
                                        法官  張  祺  祥
      右正本證明與原本無異
                                              書  記  官
中      華      民      國    八十九    年     十二     月     十五     日


司法院資訊處製作；財團法人民間司法改革基金會備份。
